ACORDAO-COMPLETO-2352415

ACÓRDÃO DE RELAÇÃO

ACÓRDÃO DE RELAÇÃO 1572/2020 ATA 5/2020 - PRIMEIRA CÂMARA

Acórdão 1572/2020-TCU-Primeira Câmara
VISTOS e relacionados estes autos de monitoramento da determinação contida no item 1.8.1 do Acórdão 2123/2016-TCU-Primeira Câmara, prolatado na tomada de contas especial TC Processo 003.216/2007-2.
Considerando que o item 1.8.1 do referido Acórdão foi lavrado nos seguintes termos: 
"1.8.1. determinar ao Prefeito do Município de Imperatriz/MA, Sr. Sebastião Torres Madeira, que comprove, até 31/12/2016, que incluiu no orçamento do município os recursos necessários ao cumprimento do subitem 9.3. do Acórdão 1138/2011-TCU-Segunda Câmara, no sentido de promover o recolhimento à conta específica do Fundeb no Município de Imperatriz/MA dos valores naquela deliberação indicados, atualizados monetariamente a partir das datas também já indicadas, fixando-lhe o prazo de quinze dias, tendo como termo inicial para a contagem a data de 31/1/2017, em atenção ao disposto no art. 8º da Lei de Responsabilidade Fiscal;" 
Considerando que o subitem 9.3 do Acórdão 1138/2011-TCU-Segunda Câmara havia condenado o município de Imperatriz-MA ao recolhimento à conta bancária municipal específica do Fundeb dos valores abaixo especificados, e que o subitem 9.4 do mesmo acórdão havia determinado a inclusão no orçamento municipal dos recursos necessários ao recolhimento: 
	 Data
	Valor (R$) 
	Data
	Valor (R$) 
	Data
	Valor (R$) 

	29/12/2004
	14.870,86
	29/12/2004
	52.032,83
	29/12/2004
	15.283,19

	29/12/2004
	6.656,36
	29/12/2004
	17.265,52
	29/12/2004
	7.764,12

	29/12/2004
	15.649,04
	29/12/2004
	17.819,80
	29/12/2004
	50.118,85

	29/12/2004
	12.166,20
	29/12/2004
	7.643,77
	29/12/2004
	231.931,63

	29/12/2004
	57.353,40
	29/12/2004
	208.353,38
	29/12/2004
	209.342,19

	29/12/2004
	4.587,62
	30/12/2004
	208.353,38
	29/12/2004
	21.923,04

	29/12/2004
	6.024,40
	29/12/2004
	196.116,19
	29/12/2004
	553.476,71

Considerando que a Prefeitura Municipal de Imperatriz - MA encaminhou a esta Corte demonstração de que montante de recursos da ordem de R$ 6 milhões foram incluídos no orçamento de 2017 para atendimento da determinação;
Considerando que, posteriormente, o referido município solicitou e obteve, por meio do Acórdão 364/2018-TCU-Segunda Câmara, autorização par parcelamento do débito em 24 parcelas mensais, sujeitas a correção monetária e demais acréscimos legais;
Considerando que restou comprovado nestes autos o ressarcimento parcial do débito, com pagamento de 12 das 24 parcelas (peças 31 a 48) ;
Considerando que o acompanhamento do parcelamento do débito deve ser realizado no próprio processo de tomada de contas especial - TC Processo 003.216/2007-2, o que dispensa o acompanhamento simultâneo neste processo;
Considerando a proposta uniforme da unidade técnica no sentido de que seja considerada cumprida a determinação contida no item 1.8.1 do Ac. 2123/2016-1ª Câmara, objeto deste acompanhamento, que deverá ser encerrado e apensado em definitivo à referida TCE;
ACORDAM os Ministros do Tribunal de Contas da União, reunidos em sessão da Primeira Câmara, por unanimidade, em:
a) considerar cumprida a determinação contida no item 1.8.1 do Acórdão 2123/2016-TCU-Primeira Câmara; 
b) dar ciência dessa deliberação à Prefeitura Municipal de Imperatriz - MA; 
c) encerrar o presente processo de monitoramento, e apensá-lo em definitivo ao processo originador TC Processo 003.216/2007-2, com fundamento no art. 5°, inciso II, da Portaria Segecex 27, de 19/10/2009, no art. 169, inciso I, do Regimento Interno do TCU e no art. 37 da Resolução TCU 259/2014.
1. Processo TC-Processo 010.510/2016-8 (MONITORAMENTO) 
	1.1. Órgão/Entidade: Prefeitura Municipal de Imperatriz - MA
	1.2. Relator: Ministro-Substituto Augusto Sherman Cavalcanti
	1.3. Representante do Ministério Público: não atuou
	1.4. Unidade Técnica: Secretaria de Controle Externo da Educação (SecexEduc) .
	1.5. Representação legal: não há

Primeira Câmara

Prefeitura Municipal de Imperatriz - MA

AUGUSTO SHERMAN

não há

Não atuou

MONITORAMENTO (MON)

Secretaria de Controle Externo da Educação (SecexEduc).